【裁判字號】    98,交簡上,323
【裁判日期】    981225
【裁判案由】    過失傷害
【裁判全文】
臺灣桃園地方法院刑事判決           98年度交簡上字第323號
上  訴  人  臺灣桃園地方法院檢察署檢察官
被  上訴人
即  被  告  甲○○
上列上訴人因被告犯過失傷害案件，不服本院刑事庭民國98年9
月14日98年度桃交簡字第939 號第一審刑事簡易判決（聲請簡易
判決處刑案號：98年度偵字第1483號，移送併案案號：98年度偵
字第87 12 號），提起上訴，本院管轄之第二審合議庭判決如下
：
    主  文
上訴駁回。
甲○○緩刑貳年。
    事  實
一、本件經本院審理結果，認原審以被告甲○○犯刑法第284 條
    第1 項前段之過失傷害罪，判處拘役50日，並准以新臺幣（
    下同）1,000 元折算1 日易科罰金，經核其認事用法及量刑
    均無不當，應予維持，並引用第一審刑事簡易判決書及聲請
    簡易判決處刑書記載之事實、證據及理由（如附件）。
二、檢察官上訴意旨略以：被告過失情節非輕，且迄未賠償告訴
    人洪官筵，原審量刑過輕等語。
三、按法官於有罪判決如何量處罪刑，為實體法賦予審理法官裁
    量之刑罰權事項，法官行使此項裁量權，自得依據個案情節
    ，參酌刑法第57條所定各款犯罪情狀之規定，於法定刑度內
    量處被告罪刑；除有逾越該罪法定刑或法定要件，或未能符
    合法規範體系及目的，或未遵守一般經驗及論理法則，或顯
    然逾越裁量，或濫用裁量等違法情事之外，自不得任意指摘
    其量刑違法（最高法院80年臺非字第473 號、75年臺上字第
    7033號、72年臺上字第6696號、72年臺上字第3647號判例意
    旨可資參照）。準此，法官量刑，如非有上揭明顯違法之情
    事，自不得擅加指摘其違法或不當。經查，本件原審審酌被
    告駕車由路外起駛進入車道，疏未注意車前狀況，未讓車道
    上行進中之車輛先行，且未隨時採取必要之安全措施，致與
    告訴人洪官筵發生碰撞，過失情節難認輕微，並使告訴人洪
    官筵受有腰椎第一節壓迫性骨折、尾椎骨閉鎖性骨折、右上
    臂、右髖及大腿雙膝及雙踝多處擦傷等傷害，迄未與告訴人
    洪官筵達成和解，及素行等一切情狀，量處被告拘役50日，
    並諭知易科罰金之折算標準為以新臺幣1,000 元折算1 日，
    經核並無不合，量刑亦甚妥適。且檢察官上訴後，被告已與
    告訴人洪官筵達成和解（和解內容：被告願給付告訴人52萬
    元，並已給付完畢），又被告除本案外並無其他刑事前案紀
    錄，有臺灣高等法院被告前案紀錄表1 份在卷可考。綜上，
    上訴人雖以原審量刑過輕，指摘原判決不當，揆諸上開說明
    ，並不可採，其上訴無理由，應予駁回。
四、末查，被告前未曾因故意犯罪受有期徒刑以上刑之宣告，有
    臺灣高等法院被告前案紀錄表1 份附卷可查，因一時失慮，
    觸犯
    本件犯行，且已與告訴人洪官筵達成民事和解，如上所述，
    並已給付52萬元之全部賠償金，有和解書1 紙在卷可佐，本
    院因認被告經此次偵審程序之教訓後，當能知所警惕，信無
    再犯之虞，因認對被告所處之刑，以暫不執行為適當，爰併
    予宣告緩刑2 年，以啟自新。
據上論斷，應依刑事訴訟法第455 條之1 第1 項、第3 項、第36
8 條、第373 條，刑法第74條第1 項第1 款，判決如主文。
本案經檢察官李安蕣到庭執行職務。
中    華    民    國    98    年    12    月    25    日
                  臺灣桃園地方法院刑事第八庭
                      審判長法  官  林惠霞
                            法  官  葉藍鸚
                            法  官  張明儀
以上正本證明與原本無異。
本件不得上訴。
                            書記官  邱仲騏
中    華    民    國    98    年    12    月    25    日

司法院資訊處製作；財團法人民間司法改革基金會備份。
